臺灣臺北地方法院民事裁定　　　　　　100年度事聲字第106號
異　議　人
即　承租人　劉維妹
　　承租人　陳耿南
上列異議人即承租人對本院民事執行處司法事務官於民國100年3
月8日所為98年度司執字第116370號裁定聲明異議，本院裁定如
下：
    主  文
異議駁回。
    理  由
一、按強制執行事件，由法官或司法事務官命書記官督同執達員
    辦理之；本法所規定由法官辦理之事項，除拘提、管收外，
    均得由司法事務官辦理之；當事人或利害關係人對於強制執
    行命令或對於執行法官、書記官、執達員實施強制執行之方
    法，強制執行時應遵守之程序，或其他侵害利益之情事，得
    於強制執行程序終結前，為聲請及聲明異議，強制執行法第
    3條、第12條及法院組織法第17條之2第1項第2款分別定有明
    文。次按司法事務官處理事件所為之處分，與法院所為者有
    同一效力；當事人對於司法事務官處理事件所為之終局處分
    ，得於處分送達後10日之不變期間內，以書狀向司法事務官
    提出異議；司法事務官認前項異議有理由時，應另為適當之
    處分，認異議無理由者，應送請法院裁定之；法院認第1項
    之異議為有理由時，應為適當之裁定，認異議為無理由者，
    應以裁定駁回之，強制執行法第30條之1準用民事訴訟法第
    240條之3、第240條之4之規定亦揭櫫甚明。本件異議人於本
    院民事執行處司法事務官為駁回處分送達後10日內，以書狀
    表示不服而提出異議，司法事務官認其異議無理由而送請本
    院裁定，核與上開規定相符。
二、本件異議人聲明異議意旨略以：異議人劉維妹前向第三人即
    不動產所有權人張鑫珍承租使用新北市○○區○○路60巷55
    弄124號1、2、3樓房屋暨坐落基地及其增建部分（37378建
    號）（下統稱系爭不動產），租期為94年2月10日起至99年2
    月9日止，嗣張鑫珍於94年3月1日將系爭標的出售予第三人
    曾哲政後，異議人劉維妹另於95年6月1日向第三人曾哲政買
    受系爭標的，此有房屋買賣契約書可證，故異議人劉維妹有
    權占用系爭不動產，另增建之37378建號4樓部分乃係異議人
    劉維妹出資興建之有單獨出入口之增建物，異議人劉維妹本
    即有權占用且該4樓部分應不為抵押權效力所及，詎司法事
    務官未察，逕命除去租賃權並為併附拍賣，並於拍賣公告載
    明，異議人無權占有，拍定後點交，此明顯侵害異議人權益
    ，爰依法提出本件聲明云云。
三、經查：
（一）異議人劉維妹與第三人張鑫珍所簽訂之房屋租賃契約，租
      期自94年2月10日起至99年2月9日止，其訂約期間雖在抵
      押權設定（94年3月22日）之前，惟系爭不動產因債務人
      劉宥和即劉子雲未依期清償債務，經債權人第一商業銀行
      股份有限公司向本院聲請強制執行，並經台北縣新店地政
      事務所於98年12月25日完成查封登記，則原租賃契約在99
      年2月9日屆滿後，縱再續約或為不定期租賃契約關係，均
      係在不動產查封之後，不得對抗查封之效力。異議人雖另
      主張系爭不動產業經其向第三人曾哲政買受，異議人為系
      爭不動產之買受人為有權占用，並提出房屋買賣契約書證
      之，惟經本院97年度審移調字第17號調解筆錄認定，僅確
      認增建4樓部分為異議人劉維妹所有，異議人劉維妹對新
      北市○○區○○路60巷55弄124號1、2、3樓房屋有租賃關
      係，無法確定異議人劉維妹為系爭不動產之買受人，如異
      議人對系爭不動產所有權有所爭執，應向本院民事庭另提
      起第三人異議之訴以資救濟，則揆諸前開說明，異議人劉
      維妹之租賃關係不得對抗查封效力，於不動產拍定後，依
      法自應點交，本院執行司法事務官於99年10月27日以命令
      除去租賃關係，並公告如聲明異議經駁回確定，則不動產
      於拍定後點交，雖理由與法官裁定不同，惟本件不動產拍
      定後應點交之結論則無不同。
（二）至於系爭不動產增建部分（37378建號，1、2、3及4樓增
      建部分），並無獨立門牌號碼，且僅有一水錶及電錶（有
      本院100年1月5日勘驗執行筆錄記載可稽），則增建部分
      自無獨立使用之可能，不因嗣後異議人於執行中為避免拍
      賣，臨時改建加設獨立出入口而異，本院執行司法事務官
      認其受抵押權效力所及應與主建物合併拍賣，並無不當。
（三）又異議人陳耿南之租約雖係與異議人劉維妹訂立，惟誠如
      前述，異議人劉維妹就系爭不動產之租賃關係既已不得對
      抗查封之效力，則異議人陳耿南與劉維妹所訂立之部分轉
      租契約，自亦不得對抗查封之效力。
四、據上論結，異議人租賃關係不得對抗查封效力且增建不動產
    並無獨立出入口應為抵押權效力所及，本件執行司法事務官
    就系爭不動產除去租賃權並併附拍賣，於法並無違誤，本件
    異議人聲明異議意旨指摘原裁定不當，求予廢棄原裁定，為
    無理由，應予駁回。
五、依強制執行法第12條第2項、第30條之1、民事訴訟法第240
    條之3、第240條之4裁定如主文。
中    華    民    國   100    年    4     月    26    日
                  民事第一庭    法  官  鄭麗燕
以上正本係照原本作成
如對本裁定抗告須於裁定送達後10日內向本院提出抗告狀，並繳
納抗告費新臺幣1,000元
中    華    民    國   100    年    4     月    26    日
                                書記官  翁挺育